DIEGO PABLO ELIAS CIFUENTES - 999008713

```{r}
library(dplyr)
library(tidyverse)

questions <- read_csv("questions.csv")
answers <- read_csv("answers.csv")
tags <- read_csv("tags.csv")
question_tags <- read_csv("question_tags.csv")


```


1. Left-joining questions and tags
Utilice left_joins en este ejercicio para asegurarse de mantener todas las preguntas, incluso
aquellas sin un tag correspondiente.

```{r}
questions_with_tags <- questions %>%
  left_join(question_tags, by=c("id"="question_id"))%>%
  left_join(tags, by=c("tag_id"="id"))%>%
  replace_na(list(tag_name="only-r"))%>%
  print(questions_with_tags)
```


2. Comparing scores across tags
Realice un breve análisis, para ello utilice verbos de la familia dplyr como group by, summarize,
arrange y averigue el score promedio de las preguntas más frecuentes.

```{r}
questions_with_tags%>%
  group_by(tag_name)%>%
  summarise(mean_Score=mean(score))%>%
  arrange(desc(mean_Score))
```
3. Finding gaps between questions and answers
Ahora uniremos questions con answers. Asegúrese de explorar las tablas y sus columnas en la
consola antes de comenzar el ejercicio.

```{r}
questions
answers

 questions_with_answer <- questions %>%
  inner_join(answers, by=c("id"="question_id"), suffix =c("_question", "_answer"))%>%
   mutate(gap = creation_date_answer - creation_date_question)%>%
  print(questions_with_answer)
```

4. Joining question and answer counts
También podemos determinar cuántas preguntas realmente arrojan respuestas. Si contamos el
número de respuestas para cada pregunta, podemos unir los conteos de respuestas con la tabla
de preguntas

```{r}
answer_counts <- answers %>%
  count(question_id)%>%
  print(answer_counts)
  
question_answer_count <- questions%>%
  left_join(answer_counts, by=c("id"="question_id"))%>%
  replace_na(list(n=0))%>%
  print(question_answer_count)
```
5. Joining questions, answers, and tags
Identifiquemos qué temas de R generan más interés en Stack Overflow

```{r}
final <- question_tags %>%
  inner_join(question_answer_count, by=c("question_id"="id"))%>%
  inner_join(tags, by=c("tag_id"="id"))%>%
  arrange(desc(n))%>%
  #arrange(desc(score))%>%
  print(final)
```


