DIEGO PABLO ELIAS CIFUENTES - 999008713

```{r}
library(tidyverse)
library(dplyr)
library(ggplot2)
```


```{r}

diamons <- read_csv("diamonds.csv")
glimpse(diamons)
```
1. Dispersión

1.1. Construya un gráfico de dispersión colocando en la estética carat (eje x) versus
price (eje y), luego devuelva el gráfico.

```{r}
ggplot(diamons, aes(x=carat, y=price)) +
  geom_point()+
  ggtitle("Carat vs Price")+
  labs(x="Carat", y= "Price ($)")
```

1.2. Edite la estética y mapee el color con la variable clarity.
```{r}
ggplot(diamons, aes(x=carat, y=price, colour=clarity)) +
  geom_point()+
  ggtitle("Carat vs Price")+
  labs(x="Carat", y= "Price ($)")
```
2. Histograma

2.1. Construya el tipo de geometría histograma para la variable price. Configure el
parámetro bins con el valor 40 y devuelva el gráfico.

```{r}
ggplot(diamons, aes(x=price)) +
  geom_histogram(bins=40)+
  labs(x="Price($)", y= "Count")+
  labs(x="Cut", y= "Price ($)")
```
2.2. Agregue una escala logarítmica de base 10 y devuelva el gráfico para ver la
diferencia.

```{r}
ggplot(diamons, aes(x=price),) +
  geom_histogram(bins=40)+
  ggtitle("Cut vs Price")+
  labs(x="Price($)", y= "Count")+
  scale_y_log10()
```
3. Boxplots

3.1. Construya un gráfico de cajas colocando en la estética la variable cut (eje x)
versus price (eje y). Agregue una escala logarítmica por defecto y por último
devuelva el gráfico.
```{r}
ggplot(diamons, aes(x=cut, y=price)) +
  geom_boxplot()+
  ggtitle("Cut vs Price")+
  labs(x="Cut", y= "Price ($)")+
  scale_y_log10()
```
3.2. Edite el color de cada caja con el parámetro fill dentro de la estética y asignando
la variable cut. Por último devuelva el gráfico.

```{r}
ggplot(diamons, aes(x=cut, y=price, fill=cut)) +
  geom_boxplot()+
  ggtitle("Cut vs Price")+
  labs(x="Cut", y= "Price ($)")+
  scale_y_log10()
```

4. Faceting

4.1. Filtre diamonds por la variable price que sea mayor a 1000 y por cut que
contenga las categorías Good, Ideal y Premium. Luego asigne el resultado a la
variable filtered_price.

```{r}
filtered_price <- diamons %>%
  filter(price > 1000, cut %in% c("Good","Ideal","Premium"))

filtered_price
```

4.2. Utilice la variable filtered_price para construir un gráfico de barras, en la estética
configure x = cut, y = depth.

```{r}
ggplot(filtered_price, aes(x=cut, y=depth))+
  geom_bar(stat = "identity")
  ggtitle("Cut vs depth")

```

4.3. Por último aplique faceting para la variable clarity y devuelva la parcela de
gráficos.
```{r}
ggplot(filtered_price, aes(x=cut, y=depth))+
  geom_bar(stat = "identity")+
  facet_wrap(~ clarity)+
  ggtitle("Cut vs depth")+
  xlab(NULL)+
  ylab(NULL)
```

4.4. Edite la estética y configure el parámetro fill con la variable clarity. Luego
devuelva la parcela de gráficos con esta modificación.

```{r}
ggplot(filtered_price, aes(x=cut, y=depth, color=clarity, fill=clarity))+
  geom_bar(stat = "identity")+
  facet_wrap(~ clarity)+
  ggtitle("Cut vs depth")+
  xlab(NULL)+
  ylab(NULL)
```

5 Grouping and summarizing

1. Utilice diamonds para construir un agrupamiento por la variable cut, luego aplique
summarize para encontrar la media de las variables x, y, z (los nombres de los valores
sumarizados serán mediaX, mediaY, mediaZ, respectivamente). Asigne el resultado a la
variable median_dimension_diamond, por último imprima la variable.

```{r}
median_dimension_diamond <- diamonds %>%
  group_by(cut)%>%
  summarize(mediaX = mean(x), mediaY = mean(y), mediaZ = mean(z))

median_dimension_diamond
```

2. Utilice diamonds para filtrar por la variable cut igual a Premium. Luego agrupe por la
variable clarity y utilice summarize para encontrar minimo y maximo de price (los
nombres de los valores sumarizados serán minPrice y maxPrice, respectivamente).
Asigne el resultado a la variable cut_premium e imprima el valor de la variable.

```{r}
cut_premium <- diamonds %>%
  filter(cut == "Premium") %>%
  group_by(clarity)%>%
  summarize(minPrice = min(price), maxPrice = max(price))

cut_premium
```

3. Construya un gráfico de barras y utilice cut_premium como set de datos, configure
x=clarity, y=maxPrice y el color de relleno (fill) con la variable clarity. Por último
devuelva el gráfico

```{r}
ggplot(cut_premium, aes(x=clarity, y=maxPrice, fill=clarity))+
  geom_bar(stat="identity")+
  ggtitle("Clarity vs maxPrice")+
  labs(x="Clarity", y= "Price ($)")
```

